# 关于分红的问题——期中分红

提问人：aph7 时间：2010-11-24 18:13:13
现在是 11 月，某公司要对其截止10/31的利润进行分配。
请问：
1. 是否可以这么分？
2. 是否要求进行审计后才能分？
多谢！

回答人：chenyiwei
法律上对于预分利润并无禁止性的规定。即使是上市公司，如果在公布半年报的同时提出现金股利分配预案(且仅提出该利润分配预案，不涉及股票股利或公积金转增)的，该半年报也无需经过审计。但在预分时，应注意为年度内剩余的月份可能发生的亏损风险以及年末应当计提的盈余公积（或三项基金）充分预留。 对于外商投资企业，根据财企[2004]133号《关于取消外商投资企业预分利润审批事项的通知》规定，年度中间预分利润无需经过财政部门审批。但在实务操作中，由于年度中间尚未进行所得税汇算清缴，税务机关可能不会提供这部分利润已经完税的证明，可能导致无法汇出。

回答人：chenyiwei
回复 报纸 hawxy2008 的帖子《关于资源综合利用及其他产品增值税政策的通知》（财税[2008]156号）和《关于以农林剩余物为原料的综合利用产品增值税政策的通知》（财税[2009]148号）对于即征即退税款的用途似乎均无限制性规定。